# 客户退货给予的赔偿款以及开票问题

提问人：我就不减速 时间：2023-06-01 16:14:
请教陈版主，我司是生产大型设备的公司，客户退货后给予我公司 10 万元（协议上是补偿拆卸、吊装、运输等费用）。 1 ）在会计处理上处理时将收回的设备按原成本与可变现净值孰低作为入账价值，如果存在减值的，先冲抵补偿款，如果补偿款大于减值金额的作为营业外收入，原来为该项目发生的吊装、运输、拆卸等费用计入销售费用。
2 ）在开票上，因为交易未达成，未发生应税行为，不应开具增值税发票。
请教陈版主，我司上述处理是否正确？
另外如果客户一定要发票，是否有其他处理思路？

回答人：chenyiwei
基本赞同对于会计处理的理解（另外退货时还需冲减收入和成本）；税务处理问题建议咨询税务专业人士意见。
另外，会计上还需关注前期确认收入是否存在差错，是否需做前期差错更正处理。这一点对于IPO发行人和上市公司需特别关注。